臺灣新竹地方法院刑事判決　　　　　　　 94年度訴字第331號
公　訴　人　臺灣新竹地方法院檢察署檢察官
被　　　告　甲○○
上列被告因違反毒品危害防制條例案件，經檢察官提起公訴（九
十四年度毒偵字第四七九號）及同署檢察官移送併案審理（九十
四年毒偵字第九二五號），本院裁定以簡式審判程序審理，判決
如下：
     主  文
甲○○連續施用第一級毒品，累犯，處有期徒刑拾月；又連續施
用第二級毒品，累犯，處有期徒刑陸月。應執行有期徒刑壹年貳
月。
     事  實
一、甲○○曾於民國九十一年間因違反毒品危害防制條例案件，
    經本院於九十一年二月七日，以九十一年訴字第十七號判決
    判處有期徒刑七月、三月，定應執行有期徒刑九月確定，於
    九十一年八月八日入監執行，於九十二年四月三十日縮短刑
    期執行完畢。其於八十七年間且因施用毒品案件，經臺灣板
    橋地方法院裁定送觀察勒戒後，認有繼續施用毒品傾向，再
    經裁定令入戒治處所施以強制戒治，嗣其強制戒治處分經評
    定為合格，無繼續戒治之必要，經裁定停止強制戒治付保護
    管束，之後其於保護管束期間違反保護管束應行遵守事項，
    且情節重大，經裁定撤銷停止強制戒治，於九十年一月八日
    強制戒治執行期滿釋放，由臺灣板橋地方法院於同年月二十
    日，以八十七年訴緝字第二三一號判決免刑確定。又於九十
    年間因施用毒品案件，經本院裁定令入戒治處所施以強制戒
    治，並於九十一年二月七日，以九十一年訴字第十七號判決
    判處有期徒刑七月、三月，定應執行有期徒刑九月確定，其
    強制戒治處分則於九十一年八月七日執行期滿，仍不知悔改
    ，復基於施用第一級毒品海洛因之概括犯意，於九十四年一
    月十一日晚上十一時許起至同年四月十九日下午五時許止，
    在新竹縣新埔鎮○○路「千里福汽車旅館」三○八室及新竹
    地區不詳地址之汽車旅館內，將海洛因粉末放入注射針筒加
    水稀釋後，持注射針筒施打左上臂或臀部之方式，以六至七
    小時施用一次之頻率，連續施用海洛因多次。又另行起意，
    基於施用第二級毒品安非他命之概括犯意，於九十四年一月
    十一日晚上十一時許起至同年四月十七日上午六時許止，在
    新竹地區不詳地址之汽車旅館內，將安非他命放入玻璃球內
    ，持打火機點火燒烤玻璃球下方，吸食安非他命遇熱時產生
    之煙氣之方式，不定時連續施用安非他命多次。嗣其因違反
    毒品危害防制條例案件，經本院發佈通緝，為警於九十四年
    一月十二日下午三時五十分許，循線在新竹縣新埔鎮○○○
    ○道「遠東紡織廠」前緝獲，並徵得其同意採尿送驗。又因
    違反動產擔保交易法等案件，經臺灣新竹地方法院檢察署發
    佈通緝，為警於同年四月十九日晚上九時許，循線在新竹縣
    竹北市某旅館內緝獲，並徵得其同意採尿送驗。其先後二次
    採尿送驗結果，均呈嗎啡（即海洛因水解後之反應）及安非
    他命陽性反應而查獲上情。
二、案經新竹縣警察局報請臺灣新竹地方法院檢察署檢察官偵查
    起訴及同署檢察官移送併案審理。
     理  由
一、被告甲○○所犯毒品危害防制條例第十條第一項施用第一級
    毒品罪及同條例第二項施用第二級毒品罪，均非為死刑、無
    期徒刑、最輕本刑為三年以上有期徒刑之罪或高等法院管轄
    第一審案件，其於準備程序進行中先就被訴事實為有罪之陳
    述，本院認為合於刑事訴訟法第二百七十三條之一第一項之
    規定，裁定進行簡式審判程序，先予敘明。
二、上述事實，業經被告甲○○於本院審理時坦白承認，而被告
    於九十四年一月十二日及同年四月二十日經警採尿送驗結果
    ，均呈嗎啡（即海洛因水解後之反應）及安非他命陽性反應
    ，有受檢人真實姓名代號對照表及台灣尖端先進生技醫藥股
    份有限公司濫用藥物檢驗報告各二紙在卷可證，此為檢驗機
    關本於專業知識及以精密儀器測試所得之結論，自可憑信。
    又施用第一級毒品海洛因，可於二至四日內由施用者尿液中
    檢測得知；施用第二級毒品安非他命，可於一至四日內由施
    用者尿液中檢測得知，亦有行政院衛生署管制藥品管理局九
    十二年三月十日管檢字第○九二○○○一四九五號函在卷可
    供參考，足見被告之自白與事實相符，可以採信，其於上述
    時地多次施用海洛因及安非他命之事實，應可認定。再被告
    於八十七年間因施用毒品案件，經臺灣板橋地方法院裁定送
    觀察勒戒後，認有繼續施用毒品傾向，再經裁定令入戒治處
    所施以強制戒治，嗣其強制戒治處分經評定為合格，無繼續
    戒治之必要，經裁定停止強制戒治付保護管束，之後又經撤
    銷停止強制戒治，於九十年一月八日強制戒治執行期滿釋放
    ，由臺灣板橋地方法院於同年月二十日，以八十七年訴緝字
    第二三一號判決免刑確定。復於九十年間因施用毒品案件，
    經本院裁定令入戒治處所施以強制戒治，並於九十一年二月
    七日，以九十一年訴字第十七號判決判處有期徒刑七月、三
    月，定應執行有期徒刑九月確定，其強制戒治處分則於九十
    一年八月七日執行期滿等情，有臺灣新竹地方法院檢察署刑
    案資料查註紀錄表及臺灣高等法院被告前案紀錄表各一份在
    卷足憑，事證明確，被告犯行應可認定。
三、查海洛因、安非他命分別為毒品危害防制條例第二條第一項
    第一款、第二款所稱之第一級、第二級毒品，均不得持有及
    施用，被告甲○○竟持以施用，核其所為，係犯同條例第十
    條第一項之施用第一級毒品罪及同條第二項之施用第二級毒
    品罪。其施用前持有第一級毒品海洛因、第二級毒品安非他
    命之低度行為，應分別為施用之高度行為所吸收，均不另論
    罪。其先後多次施用海洛因及安非他命之行為，均時間緊接
    ，觸犯構成要件相同之罪名，顯係基於概括之犯意反覆為之
    ，為連續犯，均應以一罪論並加重其刑。公訴意旨固僅敘及
    被告於九十四年一月十二日上午六時許，施用海洛因及安非
    他命各一次，惟被告其餘施用海洛因及安非他命之行為，與
    已起訴其施用海洛因及安非他命之犯行，均有連續犯之裁判
    上一罪關係，已如前述，本院自應併予裁判。其曾於九十一
    年間因違反毒品危害防制條例案件，經本院於九十一年二月
    七日，以九十一年訴字第十七號判決判處有期徒刑七月、三
    月，定應執行有期徒刑九月確定，於九十一年八月八日入監
    執行，於九十二年四月三十日因縮短刑期執行完畢，有臺灣
    新竹地方法院檢察署刑案資料查註紀錄表及臺灣高等法院被
    告前案紀錄表各一份在卷可供參考，其受有期徒刑之執行完
    畢後，五年之內再犯有期徒刑以上刑之上開二罪，均為累犯
    ，均應依法加重其刑，併遞加重之。其所犯上開二罪，犯意
    各別，行為不同，應予分別論罪，合併處罰。爰審酌被告曾
    有二次違反毒品危害防制條例前科之素行、經執行一次觀察
    勒戒與二次強制戒治後仍未戒除毒癮、施用毒品嚴重危害其
    身心健康、施用海洛因與安非他命期間不長，惟次數頻繁及
    坦認犯行之犯罪後態度等一切情狀，分別量處如主文所示之
    刑，並定其應執行之刑。至其於九十四年四月十九日晚上九
    時許為警緝獲時扣押之海洛因三包（毛重一點五公克）、玻
    璃球吸食器一組、黑色小皮包一個、分裝匙二支、注射針筒
    三支等物，均為其男友陳俊雄所有，非被告所有之物，業經
    被告供明在卷，應由陳俊雄涉犯毒品危害防制條例案件中處
    理；被告持以施用海洛因所用之注射針筒及施用安非他命所
    用之打火機與玻璃球等物均未扣案，亦無證據證明該等物品
    係被告所有且現尚存在，併為避免執行困難，均不併予宣告
    沒收。
四、被告基於施用第一級毒品海洛因之概括犯意，於九十三年七
    月十三日起至同年八月十七日止，在新竹縣竹北市○○路○
    段一五○巷一五六號與新竹縣竹北市○○街九四巷七號等處
    ，連續施用第一級毒品海洛因多次；又基於施用第二級毒品
    安非他命之概括犯意，於同年七月十一日起至同年八月十七
    日止，在上址連續施用第二級毒品安非他命多次之犯行部分
    ，固由本院於九十四年一月二十一日，以九十三年度訴字第
    五○五號判決分別判處有期徒刑八月、五月，定應執行有期
    徒刑一年確定，有本院判決書及臺灣高等法院被告前案紀錄
    表各一份在卷可證。惟被告上開施用第一級毒品海洛因、第
    二級毒品安非他命與本案時間相距近五個月，時間並不緊接
    ，該案與本案之犯罪行為間，顯難認定被告主觀上有自始在
    一個預定犯罪計劃，基於同一犯意為上開犯罪行為之事實，
    故本案被告施用第一級毒品海洛因及第二級毒品安非他命之
    行為，應是被告另行起意為之，與其上開另案施用第一級毒
    品海洛因及第二級毒品安非他命部分，應無連續犯之裁判上
    一罪關係，本院自應就本案予以審理，附此敘明。
據上論斷，應依刑事訴訟法第二百七十三條之一、第二百九十九
條第一項前段，毒品危害防制條例第十條第一項、第二項，刑法
第十一條前段、第五十六條、第四十七條、第五十一條第五款，
判決如主文。
本案經檢察官宋重和到庭執行職務。
中　　華　　民　　國　　九十四　年　六　月　　十七　　日
                  刑事第六庭    法　官   林昌義
以上正本證明與原本無異。
如不服本判決，應於判決送達後10日內向本院提出上訴狀 (應附
繕本 )，上訴於臺灣高等法院。
中　　華　　民　　國　　九十四　年　六　月　　十七　　日
                                書記官   黃旭淑
附錄本案論罪科刑法條：
毒品危害防制條例第十條
施用第一級毒品者，處六月以上五年以下有期徒刑。
施用第二級毒品者，處三年以下有期徒刑。
